【裁判字號】    98,聲,37
【裁判日期】    980219
【裁判案由】    定應執行刑
【裁判全文】
臺灣臺南地方法院刑事裁定                98年度聲字第37號
聲  請  人  臺灣臺南地方法院檢察署檢察官
抗  告  人
即  受刑人  甲○○
上列抗告人即受刑人因定應執行刑之案件，不服本院中華民國九
十八年一月十九日裁定，提起抗告，本院裁定如下：
    主  文
原裁定撤銷。
甲○○所犯如附表編號１至８、１１、１２所示之罪刑，應執行
有期徒刑年玖月；又所犯如附表編號９、１０、１３、１４所
示之罪刑，應執行有期徒刑貳年。
    理  由
一、按提起抗告，應以抗告書狀，敘述抗告之理由，提出於原審
    法院為之；原審法院認為抗告有理由者，應更正其裁定。刑
    事訴訟法第407條、第408條第2項前段分別定有明文。
二、抗告意旨略以：抗告人即受刑人所犯如附表編號1至8之罪，
    業經臺灣嘉義地方法院以97年度聲字第1052號裁定應執行刑
    為3年4月；附表編號9、10之罪，亦經臺灣嘉義地方法院以
    97年度聲字第1051號裁定應執行刑為1年；附表編號11至14
    之罪，經臺灣臺南地方法院以97年度訴字第1797號定應執行
    刑為1年6月。上開應執行之刑合併計算為5年10月，然原裁
    定應執行之刑合併計算增為6年4月，顯難銘法治公信，請求
    原裁定撤銷，並為適法之裁定等語。
三、經查，抗告人即受刑人所犯如附表編號1至8之罪，業經臺灣
    嘉義地方法院以97年度聲字第929號定應執行刑為有期徒刑3
    年4月；附表編號9、10之罪，亦經臺灣嘉義地方法院以97年
    度聲字第1051號定應執行刑為有期徒刑1年；附表編號11至
    14之罪，經本院以97年度訴字第1797號判決定應執行刑為有
    期徒刑1年6月。茲聲請人以受刑人所犯附表1至8、11、12之
    罪及附表編號9、10、13、14之罪，合於數罪併罰，聲請定
    其應執行之刑，而經本院裁定應執行之刑分別為有期徒刑4
    年2月、2年2月。惟受刑人上開原應執行之刑合併計算為有
    期徒刑5年10月，復經本院定應執行之刑後合併計算為有期
    徒刑6年4月，而不利於被告。從而，本件抗告為有理由，應
    由原審即本院將原裁定撤銷，並更正裁定詳如主文第二項所
    示。另外，附表編號1之罪名更正為：「竊盜」及編號8之罪
    名更正為：「毒品危害防制條例」。
四、爰依刑事訴訟法第408條第2項前段，刑法第53條、第51條第
    5款，裁定如主文。
中    華    民    國    98    年    2     月  19      日
                  刑事第十三庭  法  官  徐文瑞
以上正本證明與原本無異。
如不服本裁定，應於收受送達後5日內向本院提出抗告狀。（應
附繕本）
                                書記官  何小玉
中    華    民    國    98    年    2     月    19    日


司法院資訊處製作；財團法人民間司法改革基金會備份。
